---
title: "Grafícos básicos"
author: "Flor Naomi Aguilar Portilla"
date: "13/10/2021"
output: pdf_document
---

```{r setup, include=FALSE}
knitr::opts_chunk$set(echo = TRUE)
```

# Unidad 5. Análisis y visualizacion de datos.

# Gráficos Básicos

## Dataset.

```{r, eval=FALSE, warning=FALSE, message=FALSE}
install.packages("palmerpenguis")
```
```{r, warning=FALSE, message=FALSE}
library(palmerpenguins)
```

## Paquetes de trabajo
```{r, eval=FALSE, warning=FALSE, message=FALSE}
install.packages("ggplot2")
```
```{r, eval=FALSE, warning=FALSE, message=FALSE}
library(ggplot2)
```
```{r, eval=FALSE, warning=FALSE, message=FALSE}
install.packages("RColorBrewer")
```
```{r}, eval=FALSE, warning=FALSE, message=FALSE}
library(RColorBrewer)
```



## Impotración de la matriz
```{r}
BD<- penguins
```

## Exploración de la matrix.
1.- Dimensión.
```{r}
dim(BD)
```
2.- Nombre de las columnas.
```{r}
colnames(BD)
```
3.- Clase a la que pertenece la matriz.
```{r}
class(BD)
```
4.- Estructura interna.
```{r}
str(BD)
```
**interger** (int): Adquieren Valores enteros. (Variables cuantitativas Discretas).
**numeric** (num): adquieren valores enteros y con decimal. (Variables cuantitativas Concretas).

5.- Estadística descrptiva básica.
```{r}
 summary(BD)
```
6.- Identificación de datos faltantes **(NA)**
```{r}
anyNA(BD)
```
7.- Tratamiento de NA's mediante el remplazo del dato por la media.
7.1.-Trabajar sobre una nueva matríz de datos
```{r}
BD1<-BD
```


7.2 Conocer la media aritmética.
```{r}
mean(BD1$bill_length_mm, na.rm = TRUE)
```

7.2.- Reemplazar el valor perdido por la media.
```{r}
BD1$bill_length_mm_media<-ifelse(is.na(BD1$bill_length_mm), mean(BD1$bill_length_mm, na.rm=TRUE), BD1$bill_length_mm)
```

7.3.- Visualización de la nueva columna (bill_length_mm_media).
```{r str_BD1}
str(BD1)
```
7.4.- Repetir el paso 7.2, en las variables que tengan datos perdidos.

```{r bill_length_media}
BD1$bill_length_mm_media<-ifelse(is.na(BD1$bill_length_mm), mean(BD1$bill_length_mm, na.rm=TRUE), BD1$bill_length_mm)
```
```{r flipper_length_media}
BD1$flipper_length_mm_media<-ifelse(is.na(BD1$flipper_length_mm), mean(BD1$flipper_length_mm, na.rm=TRUE), BD1$flipper_length_mm)
```
```{r body_mass_media}
BD1$body_mass_g_media<-ifelse(is.na(BD1$body_mass_g), mean(BD1$body_mass_g, na.rm=TRUE), BD1$body_mass_g)
```




