---
title: "Reporte RMarkdown"
author: "Flor Naomi Aguilar Portilla"
date: "29/9/2021"
output: pdf_document
---

```{r setup, include=FALSE}
knitr::opts_chunk $set(echo = TRUE)
```


# Tema

## Subtema

### Tercer nivel de título

#### Cuarto nivel de tílulo 


texto en cursivas *cursiva*


texto en negritas **negritas**


subíndice 3~2~  Ejemplo: H~2~O  Glucosa C~6~H~12~O~6~


Superíndice 3^2^


Texto tachado ~~texto~~


Av. Xalapa #23


# Tipado matemático

Ecuación en línea $a=b+c$  

Ecuación en un Bloque $$a=b+c$$

Insertar Hipervínculo [títilo](dirección web), 
ejemplo Mi [github]  (https://github.com/FlorAguilarP/Ciencia_Datos)


## Bloque de comandos
El bloque de comando se llama *chunk* se inserta presionando el botón con el cuadro verde que contiene la letra **C**, localizada en la esquina superior de esta ventana.

Ejemplo: voy a llamar a una matriz de datos que se llama **iris**, que se encuentra precargada en R.
```{r}
data(iris)
```

## Exploración de matrices
```{r}
colnames(iris)
```

Mostrar el resultado del código.
```{r echo=FALSE}
colnames(iris)
```

Mostar código sin resultados.
```{r results=FALSE}
colnames (iris)
```

cargar y abrir paquetes
```{r warning=FALSE, message=FALSE}
library(ggplot2)
```






