---
title: "Reporte RMarkdown"
author: "Flor Naomi Aguilar Portilla"
date: "29/9/2021"
output: pdf_document
---





# Tema

## Subtema

### Tercer nivel de título

#### Cuarto nivel de tílulo 


texto en cursivas *cursiva*


texto en negritas **negritas**


subíndice 3~2~  Ejemplo: H~2~O  Glucosa C~6~H~12~O~6~


Superíndice 3^2^


Texto tachado ~~texto~~


Av.Xalapa #23


# Tipado matematico

Ecuación en linea $a=b+c$  

Ecuacion en un Bloque $$a=b+c$$

Imsertar Hipervínculo[títilo](dirección web), 
ejemplo Mi [github]  (https://github.com/FlorAguilarP/Ciencia_Datos)


## Bloque de comandos
El bloque de comando se llama *chunk* se inserta presionando el botón con el cuadro verde que contiene la letra **C**, localizada en la esquina superior de esta ventana.

Ejemplo: voy a llamar a una matrís de datos que se llama **iris**, que se encuentra pecargada en R.
```{r}
data(iris)
```

## Exploracion de matrices
```{r}
colnames(iris)
```

Mostrar el resultado del código.
```{r echo=FALSE}
colnames(iris)
```

Mostar código sin resultados.
```{r results=FALSE}
colnames (iris)
```

cargar y abrir paquetes
```{r warning=FALSE, message=FALSE}
library(ggplot2)
```






